臺灣桃園地方法院刑事判決    
110年度簡上字第518號
上  訴  人  
即  被  告  王正皓


上列上訴人即被告因傷害案件，不服本院中華民國110年9月23日
110年度壢簡字第1113號第一審簡易判決（聲請簡易判決處刑書
案號：110年度調偵字第374號），提起上訴，本院管轄之第二審
合議庭判決如下：
    主      文
上訴駁回。
    事實及理由
一、本案經本院審理結果，認原審以被告王正皓所為係刑法第27
    7條第1項之傷害罪，事證明確，逕以簡易判決判處被告有期
    徒刑3月，並諭知易科罰金之折算標準為以新臺幣（下同）1
    千元折算1日，核其認事用法，俱無違誤，量刑亦甚允洽，
    應予維持，除證據能力部分補充：「本判決以下援引作為認
    定犯罪事實之供述及非供述證據，檢察官、被告於本院準備
    程序中，均同意有證據能力（見本院110年度簡上字第518號
    卷〈下稱簡上字卷〉第37頁），本院審酌該等證據作成時並無
    違法取證或證據力明顯偏低之情形，依刑事訴訟法第159條
    之5及第158條之4規定，認以資為證據核無不當，揆諸前開
    說明，該等證據均有證據能力。」，及證據部分補充：「被
    告於本院準備程序及審理時之自白。」（見本院簡上字卷第
    36至37、62頁）外，餘均引用第一審刑事簡易判決書記載之
    事實、證據及理由（如附件）。
二、被告上訴意旨略以：告訴人陳述內容與當下發生情形有出入
    。事件發生當下有行車紀錄器記錄，告訴人公然罵我「白痴
    」，我才下車理論。事發之後我與告訴人有到派出所和解，
    雙方當時互相道歉，我當下也有意要賠償他醫藥費，告訴人
    當時說健保沒多少錢就不要了，反正人也沒事，這個當初派
    出所的警員可以做證，事隔半年前一週告訴人突然來電索取
    醫藥費及車損，但他又拿不出任何單據，所以我才沒有賠他
    ，所以我認定原判決過重，希望能與告訴人調解後，從輕量
    刑等語。
三、按法官於有罪判決中，究應如何量處罪刑，均為實體法賦予
    審理法官裁量之刑罰權事項，法官行使此項裁量權，自得依
    據個案情節，參諸刑法第57條所定各款犯罪情狀之規定，於
    該法定刑度範圍內，基於合義務性之裁量，量處被告罪刑；
    法官為此量刑之裁量權時，除不得逾越法定刑或法定要件外
    ，尚應符合法規範之體系及目的，遵守一般有效之經驗及論
    理法則等法原則，亦即應兼顧裁量之外部及內部性，如非顯
    然有裁量逾越或裁量濫用之違法情事，自不得任意指摘為違
    法，此亦為最高法院歷年多起判例所宣示之原則（最高法院
    80年台非字第473 號、75年台上字第7033號、72年台上字第
    6696號、72年台上字第3647號等判例意旨參照）。故刑之量
    定，屬為裁判之法院得依職權自由裁量之事項，苟其量刑已
    以行為人之責任為基礎，並斟酌刑法第57條各款所列情狀，
    在法定刑度內，酌量科刑，如無違反公平、比例及罪刑相當
    原則，致明顯輕重失衡情形，自不得指為違法。
四、經查：　　
  ㈠原審判決業已審酌被告僅因行車糾紛，與告訴人發生爭執，
    竟不思以理性方式溝通解決，率爾徒手攻擊告訴人成傷，所
    為實值非難；兼衡被告犯後始終否認犯行，迄今尚未與告訴
    人達成和解，或賠償告訴人所受損害，未見任何悔悟之意，
    犯後態度不佳；並考量告訴人所受傷勢輕重、被告之素行、
    智識程度及生活狀況等一切情狀，量處被告有期徒刑3月，
    並諭知如易科罰金以1,000元折算1日，足認原審所量處之刑
    與被告之犯罪情節無顯不相當，亦未逾越客觀上之適當性、
    相當性及必要性之比例原則，並無裁量濫用之情事，原審為
    此刑之量定，本院認尚屬允當，自應予維持。
  ㈡被告於原審既未與告訴人達成和解，亦未獲得告訴人之諒解
    ，原審審酌此情所為之量刑，難認有何違法失當，至被告本
    院審理時雖已坦承犯行，並稱願與告訴人調解等情，然告訴
    人表示目前沒有調解意願，請法院依法判決等情，亦有本院
    辦理刑事案件電話查詢紀錄表1紙在卷可稽（見本院簡上卷
    第27頁），是而告訴人並無意原諒被告之意，且被告迄仍未
    能與告訴人達成和解或賠償告訴人之事實仍屬存在，故上訴
    意旨雖稱希望與告訴人調解後，並請求從輕量刑等語，即屬
    無據。
五、綜上所述，原判決認事用法既無違誤，量刑亦屬妥適，應予
    維持，被告上訴，指摘原審判決量刑過重，應予輕判，為無
    理由，應予駁回。
據上論斷，應依刑事訴訟法第455條之1第1項、第3項、第368條
、第373條，判決如主文。
本案經檢察官康惠龍聲請簡易判決處刑，檢察官李孟亭到庭執行
職務。
中　　華　　民　　國　　111 　年　　3 　　月　　21　　日
                  刑事第十四庭審判長法  官  江德民
                                    法  官  程欣儀
                                    法　官　吳天明
上正本證明與原本無異。
本件不得上訴。
                                    書記官  高慈徽
中　　華　　民　　國　　111 　年　　3 　　月　　22　　日
【附  件】
臺灣桃園地方法院刑事簡易判決
                              110年度壢簡字第1113號
聲　請　人　臺灣桃園地方檢察署檢察官
被　　　告　王正皓　男　民國00年0月00日生
                    身分證統一編號：Z000000000號
                    住○○市○○區○○路0000巷00弄00號
上列被告因傷害案件，經檢察官聲請以簡易判決處刑（110 年度
調偵字第374 號），本院判決如下：
    主      文
王正皓犯傷害罪，處有期徒刑參月，如易科罰金，以新臺幣壹仟
元折算壹日。
    事實及理由
一、本件犯罪事實及證據，除犯罪事實欄一第1 行所載「109 年
    2 月9 日15時許」，應更正為「109 年2 月9 日15時35分許
    」；證據部分補充「現場監視器錄影光碟」，其餘均引用檢
    察官聲請簡易判決處刑書之記載（如附件）。理由另補充如
    下：被告王正皓於民國109 年2 月9 日15時許，在桃園市中
    壢區榮安一街與普騰街之交岔路口，徒手揮拳攻擊告訴人王
    年文成傷之事實，業據證人即告訴人於警詢及偵訊時證稱：
    當時我騎車到普騰街及榮安一街路口，先暫停在路口看左右
    來車，被告駕駛小貨車從榮安一街欲左轉往普騰街，被告對
    我說「你為什麼不停下來」，我回說「我已經停下來也沒看
    到你打方向燈」，雙方爭吵後，被告就開車門走下來，朝我
    的臉揮拳再將我拉扯到地上等語甚詳（偵卷第18、66頁），
    並有現場監視器錄影光碟及錄影畫面擷圖（偵卷第35至41卷
    ）在卷可佐，而告訴人確受有顏面部挫傷併輕微腦震盪、上
    唇挫傷、下背挫傷、右腳第3 趾挫傷併趾甲損傷等傷害，亦
    有衛生福利部桃園醫院診斷證明書附卷可憑（偵卷第43頁）
    ，此與告訴人所述遭被告攻擊部位及受傷情節相符，足認告
    訴人所受上開傷勢，係因被告朝告訴人臉部揮拳及推倒告訴
    人所致，是告訴人前開證述內容實在，堪以信實。被告空言
    否認，不足採信，本案事證明確，被告犯行堪以認定，應依
    法論科。
二、論罪科刑：
（一）核被告所為，係犯刑法第277 條第1 項之傷害罪。
（二）爰以行為人之責任為基礎，審酌被告僅因行車糾紛，與告
      訴人發生爭執，竟不思以理性方式溝通解決，率爾徒手攻
      擊告訴人成傷，所為實值非難；兼衡被告犯後始終否認犯
      行，迄今尚未與告訴人達成和解，或賠償告訴人所受損害
      ，未見任何悔悟之意，犯後態度不佳；並考量告訴人所受
      傷勢輕重、被告之素行、智識程度及生活狀況等一切情狀
      ，量處如主文所示之刑，並諭知易科罰金之折算標準，以
      資儆懲。
三、依刑事訴訟法第449 條第1 項前段、第3 項、第454 條第2
    項，刑法第277 條第1 項、第41條第1 項前段，刑法施行法
    第1 條之1 第1 項，判決如主文。
四、如不服本判決，應於判決送達後20日內，向本院提出上訴狀
    （應附繕本），上訴於本院第二審合議庭。本案經檢察官康
    惠龍聲請以簡易判決處刑。
中　　華　　民　　國　110 　　年　　9 　　月　　23　　日
                  刑事第十八庭  法　官　羅文鴻
以上正本證明與原本無異。
如不服本判決，應於判決送達後20日內向本院提出上訴狀（應附
繕本）。
                                書記官　陳芳蘭
中　　華　　民　　國　 110　　年　　9 　　月　　23　　日
附錄本案論罪科刑法條
中華民國刑法第277條
傷害人之身體或健康者，處 5 年以下有期徒刑、拘役或 50 萬
元以下罰金。
犯前項之罪，因而致人於死者，處無期徒刑或 7 年以上有期徒
刑；致重傷者，處 3 年以上 10 年以下有期徒刑。
附件：
臺灣桃園地方檢察署檢察官聲請簡易判決處刑書
                                    110年度調偵字第374號
    被　　　告　王正皓　男　23歲（民國00年0月00日生）
                        住○○市○○區○○路0000巷00弄00
                        號
                        國民身分證統一編號：Z000000000號
上列被告因傷害案件，業經偵查終結，認為宜聲請以簡易判決處
刑，茲將犯罪事實及證據並所犯法條分敘如下：
        犯罪事實
一、王正皓於民國109年2月9日15時許，在桃園市中壢區榮安一
    街與普騰街之交岔路口，與王年文間有行車糾紛，竟基於傷
    害之犯意，揮拳攻擊王年文，使其人車倒地，受有顏面部挫
    傷併輕微腦震盪、上唇挫傷、下背挫傷、右腳第3趾挫傷併
    趾甲損傷等傷害。
二、案經王年文訴由桃園市政府警察局中壢分局報告偵辦。
        證據並所犯法條
一、證據：㈠被告王正皓於警詢時及偵訊中之供述；㈡證人即告
    訴人王年文於警詢時及偵訊中之指證；㈢衛生福利部桃園醫
    院出具之診斷證明書1 紙；㈣警製之監視器翻拍照片4 張在
    卷可資佐證，被告犯嫌已堪認定。
二、核被告所為，係犯刑法第277條第1項之傷害罪嫌。
三、依刑事訴訟法第451條第1項聲請逕以簡易判決處刑。
    此　　致
臺灣桃園地方法院
中　　華　　民　　國　 110　　年　　6 　　月　　1 　　日
                              檢　察　官 康 惠 龍
本件證明與原本無異

中　　華　　民　　國　 110　　年　　6 　　月　　30　　日
                              書  記  官 劉 伯 雄
所犯法條：
中華民國刑法第277條
傷害人之身體或健康者，處 5 年以下有期徒刑、拘役或 50 萬
元以下罰金。
犯前項之罪，因而致人於死者，處無期徒刑或 7 年以上有期徒
刑；致重傷者，處 3 年以上 10 年以下有期徒刑。

附記事項：
本件係依刑事訴訟法簡易程序辦理，法院簡易庭得不傳喚被告、
輔佐人、告訴人、告發人等出庭即以簡易判決處刑；被告、被害
人、告訴人等對告訴乃論案件如已達成民事和解而要撤回告訴或
對非告訴乃論案件認有受傳喚到庭陳述意見之必要時，請即另以
書狀向簡易法庭陳述或請求傳訊。